臺灣新北地方法院民事裁定　　　　　　　110年度聲字第231號
聲　請　人　林家毓　
相　對　人　蔡寬進　
上列當事人間聲請停止執行事件，本院裁定如下：
    主  文
聲請駁回。
    理  由
一、聲請意旨略以：相對人向本院聲請對聲請人之財產強制執行
    ，經本院以110年度司執字第120403號清償票款事件(下稱系
    爭執行事件)受理在案，因查封之財產一旦拍賣，難以回復
    原狀，且聲請人對執行有異議，已另行具狀起訴，聲請人願
    供擔保，請准予裁定於本院109年度訴字第3562號給付貨款
    案件判決確定前，停止系爭執行事件之強制執行等語。
二、按發票人主張本票債權不存在而提起確認之訴不合於非訟事
    件法第195條第1項之規定者，法院依發票人聲請，得許其提
    供相當並確實之擔保，停止強制執行；有回復原狀之聲請，
    或提起再審或異議之訴，或對於和解為繼續審判之請求，或
    提起宣告調解無效之訴、撤銷調解之訴，或對於許可強制執
    行之裁定提起抗告時，法院因必要情形，或依聲請定相當並
    確實之擔保，得為停止強制執行之裁定，非訟事件法第195
    條第3項、強制執行法第18條第2項分別定有明文。又按非訟
    事件法並無類似民事訴訟法第253 條及第400 第1 項之規定
    ，亦無得準用之規定，是非訟事件，尚不發生所謂一事不再
    理之問題。倘非訟事件經裁定確定後，其裁定內容不能實現
    ，當事人自仍得聲請更行裁定。反之，非訟事件經裁定確定
    後，苟無內容不能實現情事，當無聲請更行裁定之必要；若
    當事人再行聲請裁定，即屬欠缺權利保護之要件，而應予以
    駁回（最高法院90年度台抗字第666 號裁定意旨可資參照）
    。
三、經查，聲請人對相對人提起確認本票債權不存在之訴，經本
    院以110年度板簡字第1647號受理在案，又聲請人以此為由
    就系爭執行事件聲請停止執行，經本院於110年10月25日以
    110年度板聲字第176號裁定「聲請人供擔保新臺幣123,000
    元後，本院110年度司執字第120403號清償票款事件之強制
    執行程序，於本院110年度板簡字第1647號本票債權不存在
    之訴事件終結或判決確定前，應暫予停止。」(下稱另案裁
    定)，有另案裁定附卷可參。另案裁定既已准許聲請人供擔
    保後停止系爭執行事件強制執行之聲請，且另案裁定尚無內
    容不能實現情事，聲請人就同一執行事件再重複聲請裁定停
    止執行，揆諸前開說明，並無權利保護之必要，應予駁回。
四、爰裁定如主文。
中    華    民    國   110    年    10    月    28    日
                  民事第四庭    法  官  許品逸
以上正本係照原本作成
如對本裁定抗告須於裁定送達後10日內向本院提出抗告狀，並應
繳納抗告費新臺幣1,000元整。
中    華    民    國   110    年    10    月    28    日
                            書記官  許丞儀